【裁判字號】    97,訴緝,296
【裁判日期】    970717
【裁判案由】    毒品危害防制條例
【裁判全文】
臺灣臺中地方法院刑事判決             97年度訴緝字第296號
公  訴  人  臺灣臺中地方法院檢察署檢察官
被      告  甲○○
上列被告因毒品危害防制條例案件，經檢察官提起公訴（96年度
毒偵字第5959號），被告於準備程序中，為有罪之陳述，並聽取
當事人意見後，本院合議庭裁定受命法官獨任進行簡式審判程序
審理，本院判決如下：
    主    文
甲○○施用第一級毒品，累犯，處有期徒刑拾壹月，扣案之第一
級毒品海洛因伍包（鑑定後合計淨重陸點捌參公克，空包裝總重
壹點柒玖公克），沒收銷燬之；又施用第二級毒品，累犯，處有
期徒刑伍月，扣案之第二級毒品安非他命拾小袋（毛重拾點貳肆
公克）沒收銷燬之；應執行有期徒刑壹年參月；扣案之第一級毒
品海洛因伍包（鑑定後合計淨重陸點捌參公克，空包裝總重壹點
柒玖公克）、第二級毒品安非他命拾小袋（毛重拾點貳肆公克）
均沒收銷燬之。
    犯罪事實
一、甲○○前因施用毒品案件，經觀察、勒戒後，認無繼續施用
    毒品之傾向，於民國92年5 月19日釋放，並由臺灣臺中地方
    法院檢察署檢察官以92年度毒偵字第321 號為不起訴處分確
    定。又曾因公共危險、毒品案件，分別經本院判處有期徒刑
    6月、7月、1年2月、4月、10月，定應執行刑為有期徒刑3年
    1月確定，甫於96年7月16日因減刑致假釋付保護管束期滿而
    執行完畢。詎仍不思悛悔，復基於施用第一級毒品及第二級
    毒品之犯意，於96年10月22日上午7 時許，在臺中縣大甲鎮
    ○○路之巧鄰超商停車場內，以將毒品海洛因摻入香煙內點
    燃吸食之方式及將毒品甲基安非他命置於吸食器內燒烤後吸
    食煙霧之方式，分別施用第一級毒品海洛因及第二級毒品甲
    基安非他命。嗣於96年10月22日上午8 時40分許，在上開巧
    鄰超商前，為警查獲，並扣得海洛因六小袋（鑑定後合計淨
    重6.83公克，空包裝總重1.79公克）及安非他命十小袋（毛
    重共10.24 公克）。經警採集其尿液送驗，結果呈嗎啡及甲
    基安非他命陽性反應。
二、案經臺中縣警察局大甲分局報請臺灣臺中地方法院檢察署檢
    察官偵查起訴。
      理      由
一、被告於準備程序中，先就上開犯罪事實為有罪之陳述，且所
    犯係死刑、無期徒刑、最輕本刑為三年以上有期徒刑以外之
    罪，經本院合議庭依刑事訴訟法第273 條之1第1項之規定，
    裁定由法官一人獨任進行簡式審判程序，合先敘明。
二、上開犯罪事實，業據被告甲○○於偵查及本院審理時坦承不
    諱，且被告於前揭時、地為警查獲後，經警採其尿液送驗結
    果，確呈嗎啡（施用海洛因者會在其體內代謝為嗎啡成分殘
    留，並經由尿液排出）及甲基安非他命陽性反應，有中山醫
    學大學附設醫院檢驗科藥物檢測中心檢驗報告、尿液代號與
    真實姓名對照表各一份在卷可參，足徵被告前揭自白應屬實
    情。而被告甲○○前因施用毒品案件，經觀察、勒戒後，認
    無繼續施用毒品之傾向，於民國92年5 月19日釋放，並由臺
    灣臺中地方法院檢察署檢察官以92年度毒偵字第321 號為不
    起訴處分確定。又曾因公共危險、毒品案件，分別經本院判
    處有期徒刑6月、7月、1年2月、4月、10 月，定應執行刑為
    有期徒刑3年1月確定，甫於96年7 月16日因減刑致假釋付保
    護管束期滿而執行完畢。此有臺灣高等法院被告前案紀錄表
    可證。由此可知，被告在前強制戒治執行完畢後五年內，曾
    再犯施用毒品案件，並經法院判刑確定，是被告前次所為之
    強制戒治治療程序，顯未能收到祛除毒癮之實效，參諸毒品
    危害防制條例第20條、第23條之立法理由，及最高法院95年
    第七次刑事庭會議決定、最高法院95年度台非字第59號判決
    ，被告今再為本件施用毒品犯行，仍屬毒品危害防制條例所
    規範之「再犯」情形，自仍應依法予以訴追。
三、此外更有甲○○所有之第一級毒品海洛因六小袋（鑑定後合
    計淨重6.83公克，空包裝總重1.79公克）及第二級毒品安非
    他命十小袋（毛重共10.24 公克）扣案可稽。而扣案之海洛
    因毒品，經送請鑑定結果，認「送驗檢品五包均含第一級第
    六項毒品海洛因成分，合計淨重6.83公克（空包裝總重1.79
    公克），純度30.14 ％，純質淨重2.06公克。」；備考「一
    、送驗『獲案毒品表』註明送驗六小包，經拆封檢視實則為
    五小包。二、『空包裝（總）重』係僅計算直接裝載檢品之
    包裝重量，其他未直接裝載檢品之外包裝，並不予稱重。」
    有法務部調查局96年11月30日調科壹字第09623080760 號鑑
    定書一紙在卷可參。綜上所述，被告再犯毒品危害防制條例
    第10條第1項、第2項之罪，事證業臻明確，被告犯行至堪認
    定。
四、查海洛因、安非他命分別係毒品危害防制條例第2條第2項第
    1款、第2款所規定之第一級毒品及第二級毒品，不得非法施
    用。核被告所為，係犯毒品危害防制條例第10條第1、2項之
    施用第一、二級毒品罪。被告為供自己施用之目的而持有上
    開毒品，其於施用前後持有海洛因、安非他命之低度行為，
    應為施用之高度行為所吸收，不另論罪。又被告前因施用毒
    品案件，經觀察、勒戒後，認無繼續施用毒品之傾向，於民
    國92年5 月19日釋放，並由臺灣臺中地方法院檢察署檢察官
    以92年度毒偵字第321 號為不起訴處分確定。又曾因公共危
    險、毒品案件，分別經本院判處有期徒刑6月、7月、1年2月
    、4月、10月，定應執行刑為有期徒刑3 年1月確定，甫於96
    年7 月16日因減刑致假釋付保護管束期滿而執行完畢，有臺
    灣高等法院被告前案紀錄表及刑案資料查註紀錄表在卷可按
    ，其受有期徒刑之執行完畢，五年內故意再犯本件法定本刑
    有期徒刑以上之罪，為累犯，應依刑法第47條第1 項之規定
    ，加重其刑。爰審酌被告先前曾因施用毒品犯行接受觀察、
    勒戒、強制戒治及入監服刑，竟未能從中記取教訓，深切體
    認毒品危害己身健康之鉅，反而再次趁隙施用海洛因，顯見
    被告自制能力嚴重不足。被告於前案為警查獲後猶不思收斂
    ，繼續施用毒品不輟，益徵其身染毒癮已深，而有接受相當
    期間監禁教化之必要，以促其及早矯正吸毒惡習；惟念及施
    用毒品固戕害個人健康至鉅，然就他人權益之侵害仍屬有限
    ，及其犯罪目的、手段、犯罪後坦承犯行之態度、智識程度
    等一切情狀，量處如主文所示之刑，以示懲儆。扣案之第一
    級毒品海洛因六小袋（鑑定後合計淨重6.83公克，空包裝總
    重1.79公克）、第二級毒品安非他命十小袋（毛重共10.24
    公克）沒收銷燬之。
據上論斷，應依刑事訴訟法第273條之1第1項、第299條第1項前
段，毒品危害防制條例第10條第1項、第2項、第18條第1項前段
，刑法第11條前段、第47條第1項，判決如主文。
本案經檢察官乙○○到庭執行職務。
中    華    民    國    97    年    7     月    17    日
                  刑事第三庭  法  官    黃松竹
以上正本證明與原本無異。
如不服本判決，應於收受送達後10日內向本院提出上訴書狀（應
敘述具體理由並附繕本）。
上訴書如未敘述理由，應於上訴期間屆滿後20日內補提理由書於
本院。
                              書記官    黃毅皓
中    華    民    國    97    年    7     月    17    日
附錄本案論罪科刑法條
毒品危害防制條例第十條
施用第一級毒品者，處六月以上五年以下有期徒刑。
施用第二級毒品者，處三年以下有期徒刑。


司法院資訊處製作；財團法人民間司法改革基金會備份。
